臺灣高雄地方法院刑事判決　　　　　　　　　　　　　九十三年度訴字第六五六號
　　公　訴　人　臺灣高雄地方法院檢察署檢察官
　　被　　　告　甲○○
右列被告因毒品危害防制條例案件，經檢察官提起公訴（九十二年度核退偵字第二三
七號），暨移請併辦（九十二年度毒偵字第二七五六號），被告就被訴事實為有罪之
陳述，經本院告知簡式審判程序意旨，並聽取公訴人及被告意見後，本院合議庭裁定
依簡式審判程序審理，並判決如左：
    主  文
甲○○連續施用第一級毒品，處有期徒刑壹年肆月；扣案之第一級毒品海洛因貳小包
（合計驗後淨重零點壹柒公克，包裝重合計零點肆公克）、殘留有第一級毒品海洛因
之注射針筒參支、塑膠吸管壹支及夾鏈袋壹只，均沒收銷燬之；扣案之注射針筒壹支
，沒收。
    事  實
一、甲○○於民國八十七年間因施用毒品案件，經本院裁定送觀察勒戒、強制戒治、
    停止戒治付保護管束、撤銷停止戒治，而強制戒治期滿釋放後，由台灣高雄地方
    法院檢察署檢察官於八十九年四月十二日以八十九年度戒毒偵字第四五七號為不
    起訴處分。甲○○嗣於八十九年間又因施用毒品案件，經本院以八十九年度毒聲
    字第五五九四號裁定送強制戒治後，於九十一年一月三十一日強制戒治期滿釋放
    。詎其仍不知悔改，明知第一級毒品海洛因業經行政院公告為毒品，竟在前開九
    十一年一月三十一日強制戒治期滿後五年內，復基於施用第一級毒品海洛因之概
    括犯意，自九十二年十一月三日某時起至九十三年五月二十五日十七時許止，在
    高雄縣岡山鎮○○路一二巷二二號家中、岡山鎮○○路路邊及岡山鎮後協里後協
    廟旁空地等處所，以注射方式，約以每月施用一次之頻率，連續施用第一級毒品
    海洛因多次，嗣於九十二年十一月四日在高雄縣岡山鎮○○路一三六號前為，為
    警盤查身份時，主動向警方坦承其有施用毒品之事實，並願接受裁判之意，並經
    警查扣海洛因一小包（驗後淨重零點零八公克，空包裝重零點二公克），及含有
    海洛因殘餘之注射針筒三支、塑膠吸管一支及夾鏈袋一只；及於九十三年五月二
    十五日十七時三十分許，在高雄縣岡山鎮後協里後協廟旁空地，為警盤查身份時
    ，當場向警方坦承其有施用毒品之事實，並願接受裁判之意，並經警扣得海洛因
    一小包（驗後淨重零點零九公克，空包裝重零點二公克），及預備供其施用毒品
    使用之注射針筒一支。
二、案經高雄縣警察局鳳山分局報告台灣高雄地方法院檢察署檢察官偵查起訴，經訊
    問被告對起訴部分與併案部分為有罪陳述後，本院裁定依簡式審判程序審理。
    理  由
一、訊據被告甲○○坦承上開事實不諱，且(1)被告於九十二年十一月四、九十三年五
    月二十五日分別為警查獲採尿後，送請高雄縣政府衛生局鑑定，結果均確呈現第
    一級毒品代謝物嗎啡陽性反應，有卷附之高雄縣政府衛生局煙毒尿液檢驗成績書
    、及岡山分局前鋒派出所毒品案件嫌犯尿液採證檢驗對照表影本各二份在卷可按
    ；(2)被告於九十二年十一月四日經警查獲時所扣得之白色粉末一小包，九十三年
    五月二十五日經警查獲時所扣得之白色粉末一小包經檢察官分別送請法務部調查
    局鑑定後，均具有第一級毒品海洛因之成分（九十二年十一月四日扣得部分驗
    後淨重零點零八公克，包裝重零點二公克；九十三年五月二十五日扣得部分驗
    後淨重零點零九公克，包裝重零點二公克），亦有法務部調查局鑑定通知書二紙
    附卷足參；(3)另按「施用海洛因後，其於尿液中排出之最長時限，受施用劑量、
    施用方式、個人體質及其代謝情況等因素影響，因個案而易，施用海洛因一般可
    檢出之最長時間為海洛因服用後二至四天」等情，有行政院衛生署管制藥品管理
    局九十一年八月二日「管檢字第一Ｏ八四四三號函」可查，均足佐被告上開自白
    與事實相符，而堪採信。(3)再被告於八十七年間因施用毒品案件，經本院裁定送
    觀察勒戒、強制戒治、停止戒治付保護管束、撤銷停止戒治，而強制戒治期滿釋
    放後，由台灣高雄地方法院檢察署檢察官於八十九年四月十二日以八十九年度戒
    毒偵字第四五七號為不起訴處分。甲○○嗣於八十九年間又因施用毒品案件，經
    本院以八十九年度毒聲字第五五九四號裁定送強制戒治後，於九十一年一月三十
    一日強制戒治期滿釋放等情，有台灣高雄地方法院檢察署刑案資料查註紀錄表、
    台灣高等法院被告全國前案紀錄表在卷足參，是綜上所述，本件被告於上開九十
    一年一月三十日強制戒治期滿後五年內再違反毒品危害防制條例第十條第一項之
    犯行，洵堪認定。
二、核被告所為，係犯毒品危害防制條例第十條第一項之施用第一級毒品罪。其持有
    第一級毒品之低度行為，為施用之高度行為所吸收，不另論罪。又被告多次施用
    第一級毒品海洛因之犯行，時間緊接，觸犯構成要件相同之罪名，顯係基於概括
    之犯意為之，應依連續犯之規定論以一罪，並依法加重其刑。再被告於九十二年
    十一月四日、九十三年五月二十五日分別經警盤查時，均向警坦承其有施用第一
    級毒品犯行等節，業經被告於本院審理中供承不諱，核與證人即當日查獲被告之
    警員柯一朗於本院審理中所證相符，是被告對於其未經發覺之施用第一級毒品犯
    行自首而接受裁判，依法應減輕其刑，並依法先加後減之。又公訴人雖僅就被告
    於九十二年十一月三日、四日，施用第一級毒品海洛因之犯行起訴，而未就被告
    其餘施用海洛因之犯行起訴，惟被告其餘施用海洛因之犯行，業經檢察官移請併
    辦，並經公訴檢察官於準備程序中擴張起訴範圍，且被告於本院審理中坦承屬實
    ，是自足認此部分與公訴人起訴部分有連續犯裁判上一罪關係，為起訴效力所及
    ，基於審判不可分之原則，本院應併予審理。爰審酌被告前因施用毒品案件經強
    制戒治期滿，仍不知悔改，復於前開強制戒治期滿後五年內，再犯本案，足見其
    意志力不堅，被告施用第一級毒品海洛因之次數，以及其犯罪後坦承犯行，犯罪
    後態度良好及其他一切情狀，量處如主文所示之刑。另查，法務部調查局鑑驗第
    一級毒品海洛因之方式，均係將包裝內之海洛因倒出與包裝分離而稱重，必要時
    亦會輔以刮杓刮取袋內粉末；然無論依上述何種方式分離，包裝內均會有極微量
    海洛因殘留等情，有法務部調查局九十三年三月十九日「調科壹字第Ｚ0000
    00000號」函附卷可佐，是扣案之第一級毒品海洛因二小包（合計驗後淨重
    零點一七公克，空包裝重合計零點四公克），應依毒品危害防制條例第十八條第
    一項前段之規定，不論屬於犯人與否，均應宣告沒收併銷燬之。又九十二年十一
    月四日扣案之注射針筒三支、塑膠吸管一支及夾鏈袋一只，經本院送請高雄醫學
    大學中和紀念醫院鑑驗後，確均呈海洛因陽性反應，是上述物品客觀上與毒品海
    洛因已無法析離，而應全部視為毒品，依毒品危害防制條例第十八條第一項前段
    之規定，不論屬於犯人與否，均應宣告沒收併銷燬之。末查，九十三年五月二十
    五日扣案之注射針筒一支，係被告所有並預備供被告施用第一級毒品所用之物，
    業經被告於本院審理中供述明確，是應依刑法第三十八條第一項第二款宣告沒收
    ，附此敘明。
據上論斷，應依刑事訴訟法第二百九十九條第一項前段、第二百七十三條之一第一項
、第二百八十四條之一，毒品危害防制條例第十條第一項、第十八條第一項前段，刑
法第十一條、第五十六條、第六十二條、第三十八條第一項第二款，判決如主文。
本案經檢察官乙○○到庭執行職務。
中      華      民      國    九十三    年      七      月    二十一    日
                                  臺灣高雄地方法院刑事第十庭
                                      法  官  吳  志  豪
右正本證明與原本無異。
如不服本判決，應於判決送達後十日內，向本院提出上訴狀。
                                      書記官  邱  秋  珍
中      華      民      國    九十三    年      七      月    二十二    日
附錄本案論罪科刑法條全文：
毒品危害防制條例第十條
施用第一級毒品者，處六月以上五年以下有期徒刑。
